【裁判字號】    98,簡上,79
【裁判日期】    980403
【裁判案由】    傷害
【裁判全文】
臺灣臺北地方法院刑事判決              98年度簡上字第79號
上  訴  人
即  被  告  乙○○
上列上訴人即被告因傷害案件，不服本院於中華民國98年2 月4
日所為98年度簡字第337 號第一審刑事簡易判決（聲請簡易判決
處刑案號：臺灣臺北地方法院檢察署98年度偵緝字第148 號），
而提起上訴，本院管轄之第二審合議庭判決如下：
    主      文
上訴駁回。
乙○○緩刑貳年。
    事      實
一、乙○○（原名鄭建國，民國97年9 月25日更名）於97年9 月
    12日下午3 時許，在甲○○所擺設位於臺北市中山區○○○
    路410 巷11號1 樓之豬肉攤內，與甲○○因細故而發生爭執
    ，乙○○竟基於傷害之犯意，持電風扇毆打甲○○，致甲○
    ○受有前額刺裂傷、右手肘伸側碰撞傷、左膝關節伸側碰撞
    傷等傷害。
二、案經甲○○訴由臺北市政府警察局中山分局報告臺灣臺北地
    方法院檢察署檢察官偵查後聲請簡易判決處刑。
    理      由
一、經本院訊問後，被告乙○○對於上述事實坦承不諱，核與證
    人即告訴人甲○○於警詢、偵訊時證述之情節相符，並有成
    泰診所診斷證明書1 紙在卷可稽，足證被告之自白核與事實
    相符。是本件事證明確，被告犯行堪以認定，應依法論科。
二、核被告所為，係犯刑法第277 條第1 項之傷害罪。本院原審
    經審理之結果，認依被告之自白、告訴人之證述及診斷證明
    書等證據，已足認定被告上開犯行，乃依檢察官之聲請，不
    經通常審判程序，而依刑事訴訟法第449 條第1 項前段、第
    3 項、第454 條第2 項、刑法第277 條第1 項、第41條第1
    項前段、刑法施行法第1 條之1 等規定，逕以簡易判決處刑
    ，量處被告拘役50日，並諭知如易科罰金，以新台幣1,000
    元折算1 日之折算標準，經核其認事用法均無違誤，量刑亦
    稱妥適。被告以原審判決後，已與告訴人甲○○達成和解為
    上訴理由，指摘原判決不當，為無理由，應予駁回。惟被告
    素無前科紀錄，此有臺灣高等法院被告前案紀錄表在卷可稽
    ，且於偵訊及本院審理時均能坦承犯行，並於庭外向告訴人
    道歉，而與告訴人達成和解（此有和解書在卷可佐），告訴
    人亦於本院審理時表示願意原諒被告，是本院斟酌上開各情
    ，認被告經此偵、審程序，當知所警惕，而無再犯之虞，因
    認前開所宣告之刑，以暫不執行為適當，併予宣告緩刑2 年
    ，以啟自新。
據上論斷，依刑事訴訟法第455 條之1 第1 項、第3 項、第368
條，刑法第74條第1 項第1 款，判決如主文。
本案經檢察官黃兆揚到庭執行職務。
中    華    民    國    98    年    4     月    3    日
              刑事第六庭  審判長法  官  張永宏
                                法  官  雷淑雯
                                法  官  林孟皇
本正本證明與原本無異。
不得上訴。
                                書記官  楊雅鈞
中    華    民    國    98    年    4     月    3    日


司法院資訊處製作；財團法人民間司法改革基金會備份。
